臺灣屏東地方法院民事判決
111年度潮簡字第326號
原      告  華南產物保險股份有限公司

法定代理人  陳文智  
訴訟代理人  卓定豐  
            祝魁均  
            黃頌仁  
被      告  洪全能  
上列當事人間請求侵權行為損害賠償(交通)事件，本院於民國11
1年6月28日言詞辯論終結，判決如下：
　　主  文
被告應給付原告新臺幣壹拾萬壹仟參佰壹拾玖元，及自民國111
年1月21日起至清償日止，按年息百分之五計算之利息。
原告其餘之訴駁回。
訴訟費用由被告負擔百分之六十三，其餘由原告負擔。
本判決第一項得假執行。但被告如以新臺幣壹拾萬壹仟參佰壹拾
玖元為原告預供擔保後，得免為假執行。
    事實及理由
一、原告主張：被告於民國109年3月8日13時8分許，駕駛車牌號
    碼0000-00號自用小客車（下稱A車），沿屏東縣○○鎮○里路○
    ○道○○○○○○○里路000號前，未注意車前狀況，而撞擊前方同
    向由訴外人即原告之被保險人聯邦國際租賃股份有限公司高
    雄分公司(下稱被保險人)所有、訴外人林家楓駕駛車牌號碼
    000-0000號租賃小客車（下稱B車），B車受損之維修費用含
    零件新臺幣（下同）129,210元、工資32,323元，原告已悉
    數給付保險金予被保險人，爰依民法184條第1項前段、第19
    1條之2、第196條、保險法第53條第1項之侵權行為及保險代
    位法律關係提起本件訴訟，並聲明：被告應給付原告161,53
    3元，及自起訴狀繕本送達翌日起至清償日止，按年息5%計
    算之利息。
二、被告則以：B車停在路中間未打方向燈，我才撞到，應該是
    原告要賠償我。我雖未保持安全距離，但A車亦受損，原告
    請求金額過高等語，資為抗辯，並聲明：原告之訴駁回。
三、經查，被告、林家楓於上開時、地分別駕駛A、B車發生碰撞
    ，原告已向被保險人給付保險金等情，有統一發票、維修清
    單、保險估價單、受損照片、B車行車執照等件可佐（本院
    卷第10-28頁），並經本院向警局調取交通事故卷宗核閱無
    誤，且為兩造所不爭執，堪信為真實。　　
四、得心證之理由：
  ㈠按因故意或過失，不法侵害他人之權利者，負損害賠償責任
    。汽車、機車或其他非依軌道行駛之動力車輛，在使用中加
    損害於他人者，駕駛人應賠償因此所生之損害。不法毀損他
    人之物者，被害人得請求賠償其物因毀損所減少之價額。民
    法第184條第1項前段、第191條之2前段、第196條分別定有
    明文。次按被保險人因保險人應負保險責任之損失發生，而
    對於第三人有損失賠償請求權者，保險人得於給付賠償金額
    後，代位行使被保險人對於第三人之請求權；但其所請求之
    數額，以不逾賠償金額為限。保險法第53條第1項可資參照
    。再按物被毀損時，被害人除得依民法第196條請求賠償外
    ，並不排除民法第213條至第215條之適用；依民法第196條
    請求賠償物被毀損所減少之價額，得以修復費用為估定之標
    準，但以必要者為限，例如修理材料以新品換舊品，應予折
    舊（最高法院77年度第9次民事庭會議決議㈠參照）。又按汽
    車在同一車道行駛時，除擬超越前車外，後車與前車之間應
    保持隨時可以煞停之距離。汽車除遇突發狀況必須減速外，
    不得任意驟然減速、煞車或於車道中暫停。前車如須減速暫
    停，駕駛人應預先顯示燈光或手勢告知後車，後車駕駛人應
    隨時注意前車之行動。汽車行駛時，駕駛人應注意車前狀況
    及兩車並行之間隔，並隨時採取必要之安全措施。道路交通
    安全規則第94條第1項、第2項、第3項前段定有明文。
  ㈡經查，林家楓駕駛B車煞車一節，係因當時訴外人Sidonie Ha
    zard騎乘電動車由慢車道橫切快車道，業據被告、林家楓、
    Sldonie Hazard於警詢中證述一致(本院卷第34-36頁)，堪
    認林家楓煞車確基於突發狀況而為之，難認具有過失。反之
    ，被告既見Sldonie Hazard上述行止，應能預見前方之B車
    將剎車避免碰撞，仍未注意保持兩車可煞停之距離，終令A
    、B車相撞，自具過失，成立侵權行為。至被告所陳A車受損
    之情，除林家楓所為並無過失外，被告復乏佐證，難資採信
    。
　㈢原告主張B車維修費用之零件部分，既以新零件更換被毀損之
    舊零件，自應將折舊予以扣除，依行政院所頒固定資產耐用
    年數表及固定資產折舊率之規定，非運輸業用客車、貨車之
    耐用年數為5年，依定率遞減法每年折舊1000分之369，另依
    營利事業所得稅查核準則第95條第6項規定「固定資產提列
    折舊採用定率遞減法者，以1年為計算單位，其使用期間未
    滿1年者，按實際使用之月數相當於全年之比例計算之，不
    滿1月者，以1月計」，B車於107年11月出廠，有行車執照在
    卷可佐（本院卷第28頁），距事故日之109年3月8日止，已
    使用1年5月，故零件折舊後之維修費用估定為68,996元（詳
    如附表之計算式），加計工資32,323元，原告得請求被告給
    付金額合計為101,319元，逾此金額之請求，不應准許。
　㈣另原告本件得向被告請求給付之金額，屬無確定期限之給付
    ，原告請求自起訴狀繕本送達翌日即111年1月21日（本院卷
    第61頁）起至清償日止，按年息5%計算之遲延利息，核與民
    法第203條、第229條第2項、第233條第1項前段規定相符，
    亦應准許。
五、綜上所述，原告依侵權行為及保險代位之法律關係，請求如
    主文第1項所示，為有理由，應予准許；逾此範圍之請求，
    則屬無據，應予駁回。
六、本件原告勝訴部分係適用簡易程序所為被告敗訴之判決，依
    民事訴訟法第389條第1項第3款規定，應依職權宣告假執行
    ，另依同法第392條第2項規定，職權宣告被告如預供擔保，
    免為假執行。
七、本件事證已臻明確，其餘攻擊防禦方法及證據，核與判決之
    結果不生影響，爰不一一論列，併此敘明。
八、訴訟費用負擔之依據：民事訴訟法第79條。
中　　華　　民　　國　 111　　年　　7 　　月　　14　　日
                  潮州簡易庭  法　官　曾迪群
附表
-----
折舊時間           金額
第1年折舊值        129,210×0.369=47,678
第1年折舊後價值    129,210-47,678=81,532
第2年折舊值        81,532×0.369×(5/12)=12,536
第2年折舊後價值    81,532-12,536=68,996
以上正本係照原本作成。
如不服本判決，應於送達後20日內，向本院提出上訴狀並表明上
訴理由，如於本判決宣示後送達前提起上訴者，應於判決送達後
20 日內補提上訴理由書（須附繕本）。如委任律師提起上訴者
，應一併繳納上訴審裁判費。
中　　華　　民　　國　　111 　年　　7 　　月　　14　　日
                                  書記官　薛雅云